【裁判字號】    99,抗,987
【裁判日期】    990909
【裁判案由】    聲請定其應執行刑
【裁判全文】
臺灣高等法院刑事裁定                   99年度抗字第987號
抗 告 人
即受刑人  甲○○
上列抗告人因檢察官聲請定應執行刑案件，不服臺灣桃園地方法
院中華民國99年7 月30日所為之裁定（99年度聲字第2535號），
提起抗告，本院裁定如下：
    主  文
抗告駁回。
    理  由
一、原裁定意旨略以：受刑人甲○○因犯如附表所示等罪，先後
    判處如附表所示之刑，皆已分別確定在案，茲檢察官聲請定
    其應執行之刑，原審認聲請為正當，爰定其應執行刑為有期
    徒刑9 月，如易科罰金以新臺幣1000元折算1 日，且併為說
    明應併合處罰之數罪，經分別判處有期徒刑確定，其中一罪
    之有期徒刑已執行完畢，由檢察官聲請定其應執行之刑確定
    後，其前已執行有期徒刑部分，僅須在應執行之刑中扣除，
    不能認已執行完畢，是本件受刑人所犯如附表編號1 所示之
    罪雖於99年7 月5 日易科罰金，惟因與附表編號2 所示之罪
    應併合處罰，則該罪自不得認已執行完畢等語。
二、抗告意旨略以：如附表編號1 所示之罪，抗告人已執行4 個
    月之有期徒刑完畢，仍須按數罪併罰之規定定其應執行刑，
    實有不公；又依據監獄行刑法有關累進處遇之規定，執行6
    個月以下之有期徒刑並未算責任分數，如依原裁定所示，抗
    告人已執行完畢之罪不得認已執行完畢，抗告人能否爭取回
    累進處遇進級縮刑之權益；又定應執行之刑前，即應扣除已
    執畢之刑，請依法為保障抗告人權益之裁定等語。
三、按裁判確定前犯數罪者，併合處罰之；又數罪併罰，有二裁
    判以上者，依刑法第51條之規定，定其應執行之刑，刑法第
    50條、第53條分別定有明文。又被告犯應併合處罰之數罪，
    經法院以判決或裁定定其數罪之應執行刑確定者，該數罪是
    否執行完畢，均係以所定之應執行刑全部執行完畢為斷；其
    在定應執行刑之前已先執行之有期徒刑之罪，因嗣後與他罪
    合併定應執行刑，而由檢察官換發執行指揮書執行應執行刑
    ，是其前已執行之有期徒刑部分，僅應予扣除，該罪宣告之
    刑不能認為已執行完畢；亦即若僅數罪中之一罪所宣告之刑
    執行完畢，而數罪合併所定應執行之刑尚未執行完畢，應認
    為執行未完畢（最高法院93年度台非字第298 號裁定意旨、
    78年度第2 次刑事庭會議決議意旨參照）。易言之，定應執
    行之刑，應由犯罪事實最後判決之法院檢察官聲請該法院依
    法裁定之，不能因犯罪之一部分所科之刑業經執行完畢，而
    認檢察官之聲請為不合法，予以駁回。至已執行部分，自不
    能重複執行，應由檢察官於指揮執行時扣除之，此與定應執
    行刑之裁定無涉。
四、經查，抗告人所犯附表編號1 之罪所處有期徒刑4 月，業經
    抗告人繳清罰金（執行書案號：臺灣桃園地方法院檢察署99
    年度執緝字第1668號），有本院被告前案紀錄表在卷可稽；
    然其所犯如附表編號1 、2 所示二罪，均係於附表編號1 所
    示之罪裁判確定前所犯，合於刑法第50條之規定，應併合處
    罰，法院並無裁量併罰與否之權，則經依刑法第51條定其應
    執行刑後，其中附表編號2 所示之罪所處之刑，既尚未執行
    完畢，依前開說明，附表編號1 之罪所處之刑即不得謂已執
    行完畢。至已執行之附表編號1 施用第二級毒品罪所處有期
    徒刑4 月部分，自不能重複執行，要屬檢察官日後指揮執行
    時應行扣除之問題，且因已執行之刑期，可算入應執行之刑
    期，故難認定執行刑之裁定，對抗告人不利；而應如何計算
    抗告人之行刑累進處遇等級及假釋條件，則屬監獄行刑之矯
    正業務範疇，與定執行刑無涉。原審就抗告人所犯附表各罪
    所處之刑，定其應執行刑有期徒刑9 月，並諭知易科罰金之
    標準，於法並無不合，抗告人執上開抗告意旨指摘原審裁定
    不當，應係對於相關法律規定有所誤解，其抗告所執各節均
    無理由，應予駁回。
據上論斷，應依刑事訴訟法第412 條，裁定如主文。
中    華    民    國    99    年    9     月    9     日
                  刑事第十九庭審判長法  官  鄧振球
                                    法  官  潘翠雪
                                    法  官  彭幸鳴
以上正本證明與原本無異。
不得再抗告。
                                    書記官  陳靜姿
中    華    民    國    99    年    9     月    9     日

司法院資訊處製作；財團法人民間司法改革基金會備份。
